臺灣新北地方法院刑事判決
111年度訴字第390號
公  訴  人  臺灣新北地方檢察署檢察官
被      告  顧興宇


指定辯護人  本院公設辯護人姚孟岑 
            本院公設辯護人張哲誠  
上列被告因違反毒品危害防制條例案件，經檢察官提起公訴（11
0年度偵字第40438號），本院判決如下：
    主  文
顧興宇販賣第二級毒品未遂，處有期徒刑壹年，扣案如附表編號
一所示之物沒收，扣案如附表編號二所示之物沒收銷燬。
    事  實
一、顧興宇知悉甲基安非他命係毒品危害防制條例第2條第2項第
    2款所列管之第二級毒品，不得持有及販賣，竟基於販賣第
    二級毒品以營利之犯意，於不詳時間，持用附表編號一所示
    手機登入GRINDR通訊軟體，並將暱稱設定為「51 菸可到府
    幫」，以此方式暗示可為毒品交易，向不特定多數人兜售毒
    品。適有員警發現上開暱稱，喬裝為買家與顧興宇聯繫，顧
    興宇則持用上開手機與喬裝為買家之員警改以TWITTER聯繫
    ，並於民國110年10月14日16時53分，達成以新臺幣（下同
    ）7,000元之價格，販賣2公克甲基安非他命之合意，且約定
    在新北市○○區○○路0段000號前交易。嗣顧興宇依約於110年1
    0月15日0時35分許，前往上址要求警方至新北市○○區○○路0
    段000巷00號之較隱密處交易時，為警當場表明身分後逮捕
    而未遂，並扣得如附表所示之物，而悉上情。
二、案經新北市政府警察局新莊分局報告臺灣新北地方檢察署檢
    察官偵查起訴。
    理  由
一、訊據被告顧興宇對於上開事實坦承不諱，並有員警110年10
    月15日職務報告1份、新北市政府警察局新莊分局搜索扣押
    筆錄、扣押物品目錄表各2份、新莊分局福營派出所(網路巡
    查)通訊軟體GRINDR語音對話譯文一覽表、新莊分局福營派
    出所(網路巡查)通訊軟體TWITTER語音對話譯文一覽表、新
    北市政府警察局新莊分局福營派出所查緝顧興宇販賣毒品安
    非他命案現場交易譯文、GRINDR對話紀錄、TWITTER對話紀
    錄、現場及扣案物照片、臺北榮民總醫院毒品成分鑑定書各
    1份附卷可稽，復有附表所示之物扣案可佐，堪認被告任意
    性自白與事實相符。又被告於警詢時自承以6,500元價格販
    入本件所欲販賣之毒品，而欲以7,000元價格出售等節（見
    偵卷第12頁），足見其主觀上有營利之意圖甚明。從而，本
    案事證明確，被告犯行堪以認定，應依法論科。
二、論罪科刑：
　㈠核被告所為，係犯毒品危害防制條例第4條第6項、第2項之販
    賣第二級毒品未遂罪。
　㈡被告意圖販賣而持有第二級毒品之低度行為，為其販賣第二
    級毒品未遂之高度行為所吸收，不另論罪。
　㈢被告已著手於販賣第二級毒品犯行之實行，惟因喬裝為買家
    之員警欠缺購買真意，故其販賣行為不能完成，為未遂犯，
    爰依刑法第25條第2項規定，按既遂犯之刑度減輕其刑。被
    告於偵查及審判中均自白犯罪（見偵卷第68頁、本院卷第12
    3頁），應依毒品危害防制條例第17條第2項規定，減輕其刑
    。被告供出毒品來源後，檢警因而查獲其他毒品正犯王煒荏
    乙節，有新北市政府警察局新莊分局110年12月10日新北警
    莊刑字第1104061534號刑事案件報告書、臺灣臺北地方檢察
    署檢察官111年度偵字第189號起訴書各1份在卷足參，另審
    酌被告此部分犯罪情節、犯罪所生之危害及其指述之來源所
    能防止杜絕毒品氾濫之程度等情狀，本院認尚不足以免除其
    刑，爰依毒品危害防制條例第17條第1項規定，減輕其刑。
    又被告上開犯行有3種減輕事由，爰依刑法第70條、第71條
    第2項規定，依序適用刑法第25條第2項、毒品危害防制條例
    第17條第2項及毒品危害防制條例第17條第1項規定遞減之。
　㈣爰以行為人之責任為基礎，並審酌被告以上開方式販賣毒品
    ，惟所販賣毒品數量尚屬少量、利潤亦屬微薄等犯罪手段，
    其於警詢時自稱經濟狀況勉持，於本院審理時自稱目前於餐
    廳擔任外場工作，與外婆同住等生活狀況，其有其他論罪科
    刑紀錄，可見品行欠佳，其自稱高中肄業之智識程度，暨其
    始終坦承犯行之犯後態度等一切情狀，量處如主文所示之刑
    ，以示懲儆。
　㈤被告雖受2年以下有期徒刑之宣告，惟其甫因幫助施用毒品案
    件受有期徒刑以上之宣告確定，尚未執行，不符合刑法第74
    條第1項第1、2款之要件，自無從宣告緩刑，併此敘明。
三、經查，扣案如附表編號一所示之物，為被告供犯本件販賣第
    二級毒品未遂罪所用之物，業據其供承不諱，應依毒品危害
    防制條例第19條第1項沒收之。又扣案如附表編號二所示之
    物，經送檢驗結果，確含有甲基安非他命成分，有前開鑑定
    書1份附卷可稽，屬查獲之第二級毒品，而其外包裝袋與所
    包裝之第二級毒品，難以完全析離，自均應依毒品危害防制
    條例第18條第1項前段併予沒收銷燬。至送鑑耗損之毒品既
    已滅失，自無庸再為沒收銷燬之諭知，併此敘明。
據上論斷，應依刑事訴訟法第299條第1項前段，判決如主文。
本案經檢察官魏子凱提起公訴，檢察官王佑瑜到庭執行職務。
中　　華　　民　　國　　111 　年　　10　　月　　12　　日
                  刑事第十二庭  審判長法  官  陳正偉
                                      法  官  鄭淳予
                                      法  官  陳志峯峯
以上正本證明與原本無異。
如不服本判決應於收受送達後20日內向本院提出上訴書狀，並應
敘述具體理由；其未敘述上訴理由者於上訴期間屆滿後20日內向
本院補提理由書（均須按他造當事人之人數附繕本）「切勿逕送
上級法院」。
                                      書記官  喻誠德
中　　華　　民　　國　　111 　年　　10　　月　　12　　日
附錄本案論罪科刑法條全文：
毒品危害防制條例第4條
製造、運輸、販賣第一級毒品者，處死刑或無期徒刑；處無期徒
刑者，得併科新臺幣三千萬元以下罰金。
製造、運輸、販賣第二級毒品者，處無期徒刑或十年以上有期徒
刑，得併科新臺幣一千五百萬元以下罰金。
製造、運輸、販賣第三級毒品者，處七年以上有期徒刑，得併科
新臺幣一千萬元以下罰金。
製造、運輸、販賣第四級毒品者，處五年以上十二年以下有期徒
刑，得併科新臺幣五百萬元以下罰金。
製造、運輸、販賣專供製造或施用毒品之器具者，處一年以上七
年以下有期徒刑，得併科新臺幣一百五十萬元以下罰金。
前五項之未遂犯罰之。
附表：
編號 物品名稱 備註 一 VIVO手機1支(內含門號0000000000號SIM卡1張) 於前開毒品交易現場扣得 二 甲基安非他命3包(含其包裝袋，驗前總淨重：1.6408公克，驗餘總淨重：1.6383公克) 於前開毒品交易現場扣得其中2包，另於福營派出所自被告身上搜索扣得其中1包